【裁判字號】    92,訴,1846
【裁判日期】    920526
【裁判案由】    清償借款等
【裁判全文】
臺灣臺北地方法院民事判決  九十二年度訴字第一八四六號
    原      告    台北國際商業銀行股份有限公司
    法定代理人    戊○○
    訴訟代理人    乙○○
    被      告    楷筌科技股份有限公司
                          設台北縣蘆洲市○○路一九五巷五號四樓
    兼法定代理人  丙○○  身分.
                          住台北縣汐止市○○街四十九巷十八號
    被      告    甲○○  身分.
                          住同.
                  丁○○  身分.
                          住台北縣蘆洲市○○路一九五巷五號四樓
右當事人間清償借款等事件，本院判決如左：
    主      文
被告應連帶給付原告新台幣伍拾貳萬零佰肆拾柒元，及如附表所示之利息、違約金
。
訴訟費用由被告連帶負擔。
本判決於原告以新台幣壹拾柒萬肆仟元或同面額中央政府重大交通建設公債八十五年
度甲類第六期債票為被告供擔保後，得假執行。
    事      實
甲、原告方面：
  一、聲明：如主文第一項所示，及為以供擔保為條件之假執行宣告。
  二、陳述：被告楷筌科技股份有限公司（以下簡稱楷筌公司）邀同被告丙○○、甲○○、丁○○為連帶保證人，與原告簽立保證書，連帶保證被告楷筌公司現在
      及將來對原告所負之借款、票據、墊款、保證、損害賠償等及其他一切債務以
      新台幣（下同）一千萬元為限，負連帶清償之責任。嗣被告楷筌公司於民國八
      十九年五月四日邀同被告丙○○為連帶保證人向原告借款(一)三百五十萬元，借
      款期間自八十九年五月五日起至九十二年五月五日止，利息按原告基本放款利
      率加碼年率百分之○點一一計算，並隨原告基本放款利率變動而調整，自貸放
      日起按月平均攤還本息；及(二)一百五十萬元，借款期間自八十九年五月五日起
      至九十二年五月五日止，利息按原告基本放款利率加碼年率百分之一點五計算
      ，並隨原告基本放款利率變動而調整，自貸放日起按月平均攤還本息；如有一
      期未履行時，即視為全部到期，如未按期償還本金或繳納利息時，逾期清償在
      六個月以內者，另按上開利率百分之十，超過六個月者，則按上開利率百分之
      二十計付違約金。詎被告楷筌公司自九十一年十二月五日起即未依約清償利息
      ，尚欠原告如附表所示之本金、利息及違約金，為此依消費借貸、連帶保證之
      法律關係提起本件訴訟，請求被告連帶給付原告五十二萬零三百四十七元，及
      如附表所示之利息、違約金。
  三、證據：提出保證書暨約定書、客戶歷史交易資料查詢明細表各一件、借據暨約
      定書、存放款牌告利率調整統計表各二件及單筆放款繳息狀況查詢單四紙。
乙、被告方面：
  一、被告丁○○部分：對原告請求沒有意見，惟無力清償。
  二、被告楷筌公司、丙○○、甲○○未於言詞辯論期日到場，亦未提出準備書狀作
      何聲明或陳述。
      理      由
甲、程序方面：
  一、按當事人得以合意定第一審管轄法院。但以關於由一定法律關係而生之訴訟為
      限。前項合意，應以文書證之，民事訴訟法第二十四條定有明文。本件原告向
      本院對被告提起清償借款等之訴訟，本院固非被告楷筌公司主事務所或主營業
      所所在地、被告丙○○、甲○○、丁○○住所地之法院，然依兩造所簽訂之保
      證書約定書第十三條、借據約定書第十三條之約定，兩造就如因本約定書有關
      一切債務而涉訟時，合意以原告總行所在地之法院為第一審管轄法院，揆諸首
      揭規定，本院就本件清償借款等之訴訟自有管轄權，合先敘明。
  二、本件被告楷筌公司、丙○○、甲○○未於言詞辯論期日到場，核無民事訴訟法
      第三百八十六條所列各款情形，爰依原告之聲請，由其一造辯論而為判決。
乙、實體方面：
  一、原告主張被告楷筌公司邀同被告丙○○、甲○○、丁○○為連帶保證人，與原
      告簽立保證書，連帶保證被告楷筌公司現在及將來對原告所負之借款、票據、
      墊款、保證、損害賠償等及其他一切債務以一千萬元為限，負連帶清償之責任
      。嗣被告楷筌公司於八十九年五月四日邀同被告丙○○為連帶保證人向原告借
      款(一)三百五十萬元，借款期間自八十九年五月五日起至九十二年五月五日止，
      利息按原告基本放款利率加碼年率百分之○點一一計算，並隨原告基本放款利
      率變動而調整，自貸放日起按月平均攤還本息；及(二)一百五十萬元，借款期間
      自八十九年五月五日起至九十二年五月五日止，利息按原告基本放款利率加碼
      年率百分之一點五計算，並隨原告基本放款利率變動而調整，自貸放日起按月
      平均攤還本息；如有一期未履行時，即視為全部到期，如未按期償還本金或繳
      納利息時，逾期清償在六個月以內者，另按上開利率百分之十，超過六個月者
      ，則按上開利率百分之二十計付違約金。及被告楷筌公司自九十一年十二月五
      日起即未依約清償利息，尚欠原告如附表所示之本金、利息及違約金之事實，
      業據其提出與所述相符之保證書暨約定書、客戶歷史交易資料查詢明細表各一
      件、借據暨約定書、存放款牌告利率調整統計表各二件及單筆放款繳息狀況查
      詢單四紙為證，復為被告丁○○所不爭執，被告楷筌公司、丙○○、甲○○經
      合法通知，既未於言詞辯論期日到場爭執，復未提出書狀答辯以供本院斟酌，
      自應認原告之主張為真實。
  二、按借用人應於約定期限內，返還與所借用物種類、品質、數量相同之物。又稱
      保證者，謂當事人約定，一方於他方之債務人不履行債務時，由其代負履行責
      任之契約；又保證債務，除契約另有訂定外，包含主債務之利息、違約金、損
      害賠償及其他從屬於主債務之負擔；另連帶債務之債權人，得對債務人中之一
      人或數人或全體同時或先後請求全部或一部之給付；民法第四百七十八條、第
      七百三十九條、第七百四十條、第二百七十三條第一項分別定有明文。查被告
      楷筌公司向原告借款，自九十一年十二月五日起未依約清償利息，依兩造借據
      第二條之約定，債務視為全部到期，已如前述，是時原告之基本放款利率已變
      動為年息百分之八點○七五，本件借款利率分別已調整為年息百分之八點一八
      五、百分之九點五七五，亦有原告所提出借據及存放款牌告利率調整統計表在
      卷可稽。被告丁○○雖辯稱無力清償，然無力清償並非解免或延期清償之法定
      理由，所辯即不足採。被告丙○○、甲○○、丁○○既為被告楷筌公司之連帶
      保證人，自應負連帶清償之責任。從而，原告依消費借貸及連帶保證契約請求
      被告連帶給付如附表所示之借款、利息及違約金，即無不合，應予准許。
丙、原告陳明願供擔保，聲請宣告假執行，核無不合，爰酌定相當擔保金額准許之。
丁、據上論結：原告之訴為有理由，依民事訴訟法第三百八十五條第一項前段、第八
    十五條第二項，第三百九十條第二項，判決如主文。
中      華      民      國    九十二    年      五      月    二十六    日
                                  民事第一庭法      官  陳盈如
右為正本係照原本作成
如對本判決上訴，須於判決送達後廿日內向本院提出上訴狀
中      華      民      國    九十二    年      五      月    二十六    日
                                            法院書記官  高秋芬


司法院資訊處製作；財團法人民間司法改革基金會備份。
